---
title: "DM_final_report- 影響學生成績表現因素資料分析"
author: "陳俐卉"
date: "2023-06-02"
output:  
  flexdashboard::flex_dashboard:
  source_code: embed
---

```{r setup, include=FALSE}
library(dplyr)
library(GGally)
library(ggplot2)
library(caTools)
library(caret)
library(class)
library(arules)
library(arulesViz)
####取用dataset####
#setwd("C:/Users/陳俐卉/Desktop/R_Datamining/student_alcohol_dataset")
student_data_all=read.csv("student-mat.csv")
#View(student_data_all)
```

# 議題描述&資料集介紹 {data-icon="fa-hand-o-right"}
<font size=4>**動機**:</font>\
考試成績一直都是衡量學習績效的指標之一，甚至是升學主要管道。<br>
「教育平等」一直是社會發展目標，然而除了學生本身的努力與天份外，許多外在因素也會影響學生成績表現。<br>
<font color="red">究竟學生的成績還會受到哪些外在因素影響?</font>\

<font size=4>**資料表介紹** </font> 

使用資料集：Student Alcohol Consumption (2008)\
來源:Kaggle\
作者:UCI MACHINE LEARNING\
介紹:對葡萄牙的兩所中學參與數學和葡萄牙語課程的學生進行調查，\
此次分析取用數學成績資料集，\
內容包含性別、年齡、家庭背景、居住環境、生活習慣、飲酒頻率和健康狀況等。\
這個資料集有33個欄位、395位學生的樣本量。\

資料集來源網址:<https://www.kaggle.com/datasets/uciml/student-alcohol-consumption>

<font size=4>**欄位介紹**</font>\

| 欄位名稱                  | 型態      | 簡介               |
|---------------------------|-----------|--------------------|
| school                    | binary    | 學校(G/M)          |
| sex                       | binary    | 學生的性別（F - 女性或M - 男性）           |
| age                       | numeric   | 學生年齡           |
| address                   | binary    | 學生的家庭住址類型（U - 城市或R - 農村)           |
| famsize                   | binary    | 家庭規模（LE3 - 小於或等於3 或 GT3 - 大於3）           |
| Pstatus                   | binary    | 父母的同居狀態(T - 共同生活或A - 分開）           |
| Medu                      | numeric   | 母親的教育程度（0. 無、1. 小學教育（4年級）、2. 5~9年級、3. 中等教育、4. 高等教育）           |
| Fedu                      | numeric   | 父親的教育程度（0. 無、1. 小學教育（4年級）、2. 5~9年級、3. 中等教育、4. 高等教育）           |
| Mjob                      | character | 母親的工作（老師、 健康護理相關、民事服務（例如行政或警察）、 at_home或其他）           |
| Fjob                      | character | 父親的工作（老師、 健康護理相關、民事服務（例如行政或警察）、 at_home或其他）           |
| reason                    | character | 選擇這所學校的理由（家、學校聲譽、課程偏好或其他）|
| guardian                  | character | 學生的監護人（母親、父親或其他）          |
| traveltime                | numeric   | 學校&家裡通勤時間（1. 15分鐘、2. 15~30分鐘、3. 30分鐘~1小時、4. 1小時） |
| studytime                 | numeric   | 每週自主學習時間（1. 2小時、2. 2~5小時、3. 5~10小時，4. 10小時）|
| failures                  | numeric   | 過去課程失敗的數量(沒通過該課程)|
| schoolsup                 | binary    | 額外的教育支持（是或否）           |
| famsup                    | binary    | 家庭教育的支持（是或否）           |
| paid                      | binary    | 課程科目中的額外付費課程（是或否）|
| activities                | binary    | 課外活動（是或否）           |
| nursery                   | binary    | 上幼兒園（是或否）           |
| higher                    | binary    | 想接受高等教育（是或否）          |
| internet                  | binary    | 家庭上網（是或否）           |
| romantic                  | binary    | 有沒有戀愛的關係（是或否）           |
| famrel                    | numeric   | 家庭關係品質（從1.非常差\~5.優秀） |
| freetime                  | numeric   | 放學後的空閒時間（從1.非常低\~5.非常高） |
| goout                     | numeric   | 和朋友一起出去玩的頻率（從1.非常低\~5.非常高） |
| Dalc                      | numeric   | 工作日飲酒量（從1.非常低\~5.非常高） |
| Walc                      | numeric   | 周末飲酒量（從1.非常低\~5.非常高） |
| health                    | numeric   | 健康程度（從1.非常差\~5.非常好） |
| absences                  | numeric   | 缺課次數（0\~93） |
| G1                        | numeric   | 第一階段成績（0\~20） |
| G2                        | numeric   | 第二階段成績（0\~20） |
| G3                        | numeric   | 最終成績（0\~20） |


# 檢查資料&整理 {data-icon="fa-bar-chart"}
<style>
.scrollable {
  height: 100%;  /* 設置容器的高度 */
  overflow-y: scroll;  /* 启用垂直滾動 */
}
</style>

<div class="scrollable">
查看資料內容
```{r echo=FALSE}
####檢查資料####
gmeans <- (student_data_all$G1+student_data_all$G2+student_data_all$G3)/3
student_data <- cbind(student_data_all,gmeans)
View(student_data)
summary(student_data)
```
->資料大多為 類別型 & 1~5  level的數值型變數\
查看資料型態&檢查資料
```{r echo=FALSE}
str(student_data)
sum_null <- 0
for (i in 1:34) {
  for (j in 1:395) {
    if(is.null(student_data[j,i])){
      sum_null <- sum_null+1
    }
  }
}
sum_null <- paste("空值數量:",sum_null)
print(sum_null)  #檢查空值
sum(is.na(student_data))   #印出缺失值欄位的數量
#which(is.na(student_data))  #印出哪幾個欄位缺值
```
->檢查資料是否有空值和缺失值並印出，此資料集無空值&缺失值
</div>

# 檢定&迴歸模型-數值型欄位 {data-icon="fa-bar-chart"}
<div class="scrollable">
<font size=4>**相關係數矩陣** </font>
\
與成績表現之相關性:\
```{r echo=FALSE}
####作檢定####
#查看相關係數
target_column <- "gmeans"  # 將 "target" 替換為你的目標欄位名稱
# 選取其他欄位
#other_columns <- setdiff(names(student_data), target_column)
# 計算相關係數矩陣
cor_matrix <- cor(student_data[, c(3,7,8,13:15,24:30)], student_data[, target_column])
cor_matrix_two <- cor(student_data[, c(3,7,8,13:15,24:30)])
# 輸出相關係數矩陣
print(cor_matrix)
```
->可以看到與成績表現之相關性如上\
負相關 : 過去課程失敗數量>與朋友出遊頻率>年齡>到學校通勤時間\
正相關 : 母親教育程度>父親教育程度>自主讀書時間\
\
兩欄位之相關性:
```{r echo=FALSE}
print(cor_matrix_two)
```
1.工作日飲酒量&周末飲酒量相關性較高\
2.母親教育程度&父親教育程度相關性也偏高\

<font size=4>**anova-檢查高相關性欄位是否對成績有影響** </font>
\
飲酒量&數學成績表現anova檢定:\
```{r echo=FALSE}

####anova-檢查高相關性欄位是否對成績有影響####
aov_result<-aov(gmeans~Walc,data=student_data)
summary(aov_result)
aov_result<-aov(gmeans~Dalc,data=student_data)
summary(aov_result)
```
-工作日飲酒量&周末飲酒量對於學生成績表現較無差異\
->怕影響模型準確度，可不納入迴歸模型預測\
\
父、母親教育程度&數學成績表現anova檢定:\
```{r echo=FALSE}
aov_result<-aov(gmeans~Fedu,data=student_data)
summary(aov_result)
aov_result<-aov(gmeans~Medu,data=student_data)
summary(aov_result)
```
-母親教育程度&父親教育程度對於學生成績表現有顯著差異\
->須納入迴歸模型預測\
\
<font size=4>**迴歸模型** </font>\
所有數值型變數預測(僅移除Dalc、Walc):
```{r echo=FALSE}
####迴歸模型####
#全變數
Reg_model <- lm(gmeans~age+Medu+Fedu+traveltime+studytime+failures+famrel+freetime+goout+health+absences,data=student_data)
summary(Reg_model)
```
因Dalc&Walc具高相關性但不影響成績，故可排除。\
將所有數值型欄位考慮進來，pvalue非常小，模型解釋力偏低。\
\
篩選出相關性高的變數預測:\
```{r echo=FALSE}
#相關性高的變數(移除低相關欄位)
Reg_model_new <- lm(gmeans~age+Medu+Fedu+failures+traveltime+goout,data=student_data)
summary(Reg_model_new)
```
pvalue更小，模型解釋力仍低。\

<font size=4><font color="blue">**小結** </font></font>\
1.  迴歸模型預測解釋力低，推測較不適用於此資料集，因數據多為分等級(Level)的資料，且類別型欄位多，無法由數值型欄位預測成績表現。\
2.  父&母親教育程度、與朋友出遊頻率對學生成績最有影響。\
3.  接著對類別型欄位作檢定分析，查看是否有影響成績表現較為突出的欄位。\
  

</div>
# 檢定-類別型欄位 {data-icon="fa-bar-chart"}
<div class="scrollable">
<font size=4>**性別** </font>\
看性別會不會影響成績:\
F檢定 : \
```{r echo=FALSE, fig.height=6,fig.width=9}
#### t檢定####
#看性別會不會影響成績
stu_female <- filter(student_data,sex=="F")
stu_male <- filter(student_data,sex=="M")
var.test(x = stu_female$gmeans, y = stu_male$gmeans)
```
->var1 = var2 落在接受域\
\
T檢定 :\
```{r echo=FALSE}
t_test_result <- t.test(student_data[,"gmeans"] ~ student_data[,"sex"], data = student_data,var.equal=TRUE)
t_test_result
```
->P  value<0.05，故性別在數學成績表現上有差異。\
```{r echo=FALSE}
boxplot(student_data[,"gmeans"] ~ student_data[,"sex"], col="lightblue" ,main="Math Score" ,ylab="")

#sex
ggplot(data = student_data,
       mapping = aes(x = G3,y = gmeans,color = sex))+
  geom_point() + 
  stat_ellipse(level = 0.95,geom = "polygon",
               aes(fill = sex),
               alpha = 0.2)+
  theme_bw()
```
\
->從盒型圖和點狀圖可看出男生略高於女生成績表現。\
\
<font size=4>**居住地** </font>\
看居住地(都市和鄉村)會不會影響成績\
F檢定:\
```{r echo=FALSE}
#看居住地(都市和鄉村)會不會影響成績
stu_radd <- filter(student_data,address=="R")
stu_uadd <- filter(student_data,address=="U")
var.test(x = stu_radd$gmeans, y = stu_uadd$gmeans)
```
->var1 = var2 落在接受域\
\
T檢定 : \
```{r echo=FALSE}
t_test_result <- t.test(student_data[,"gmeans"] ~ student_data[,"address"], data = student_data,var.equal=TRUE)
t_test_result
```
->P  value<0.05，故居住地在數學成績表現上有差異。\
```{r echo=FALSE}
boxplot(student_data[,"gmeans"] ~ student_data[,"address"], col="lightblue" ,main="Math Score" ,ylab="")

#address
ggplot(data = student_data,
       mapping = aes(x = G3,y = gmeans,color = address))+
  geom_point() + 
  stat_ellipse(level = 0.95,geom = "polygon",
               aes(fill = address),
               alpha = 0.2)+
  theme_bw()
```
\
->從盒型圖和點狀圖可看出居住地在都市略高於鄉村成績表現。\
\
<font size=4>**anova-父、母親工作類別對成績之影響** </font>\
母工作類別:
```{r echo=FALSE}
####類別型-anova、knn####

#母工作類別
aov_result<-aov(gmeans~Mjob,data=student_data)
summary(aov_result)
```
->母親工作類別對於學生成績表現有差異。\
事後檢定:\
```{r echo=FALSE}
#事後檢定:想知道誰不一樣，Tukey可以同時滿足比較才不會一直損失信心水準
TukeyResult <- TukeyHSD(aov_result,conf.level = .99)
TukeyResult
```
->從事健康護理相關和從事居家工作差異最大。\

畫圖:\
```{r echo=FALSE}
par(mfrow=c(1,1))
boxplot(student_data$gmeans~student_data$Mjob, col="lightblue",main="Mjob",ylab="")
plot(TukeyResult, las=2)

ggplot(data = student_data,
       mapping = aes(x = G1,y = G2,color = Mjob))+
  geom_point() + 
  stat_ellipse(level = 0.95,geom = "polygon",
               aes(fill = Mjob),
               alpha = 0.2)+
  theme_bw()
#盒形圖
Myboxplot_stu <- function(InXidx){
  boxplot(student_data[,InXidx]~student_data$Mjob,
          col=c(2,3,4,5,6),
          ylab = "",
          xlab = "",
          las=1, main=names(student_data)[InXidx])
}
par(mfrow=c(2, 2))
lapply(c(31:34),FUN = Myboxplot_stu)
```
\
->母親職業為健康護理相關對於學生成績表現最好。\
->母親從事居家工作對於學生成績表現最差。\

knn分類預測:\
```{r echo=FALSE}
#分類
TrainFlag <- sample.split(student_data$Mjob,
                          SplitRatio = 0.75)
stu_train <- subset(student_data,TrainFlag==TRUE)
stu_test <- subset(student_data,TrainFlag==FALSE)

table(student_data$Mjob,TrainFlag)

NormalParam <- preProcess(stu_train[,31:34])
stu_train_scaleByTrain <- predict(NormalParam,stu_train[,31:34])
stu_test_scaleByTrain <- predict(NormalParam,stu_test[,31:34])

stu_Mjob_predict <- knn(train = stu_train_scaleByTrain,
                            test = stu_test_scaleByTrain,
                            cl = factor(stu_train[,9]),
                            k = 5,
                            prob = TRUE)

stu_test_ConMatrix <- table(stu_test$Mjob,stu_Mjob_predict)
stu_test_Accuracy <- sum(diag(stu_test_ConMatrix))/sum(stu_test_ConMatrix)  #對角/全部加總
#k-fold cross validation
foldflag <- createFolds(y = student_data$Mjob,
                        k=20)

All_pred_Accuracy <- lapply(foldflag,FUN = function(dataidx){
  fold_train <- student_data[-dataidx,]
  fold_test <- student_data[dataidx,]
  fold_pred <- knn(train = fold_train[,31:34],
                   test = fold_test[,31:34],
                   cl = fold_train[,9],
                   k = 5,
                   prob = TRUE)
  fold_ConMatrix <- table(fold_test[,9],fold_pred)
  fold_Accuracy <- sum(diag(fold_ConMatrix))/sum(fold_ConMatrix)
  
  return(fold_Accuracy)
}
)
All_pred_Accuracy
as.numeric(All_pred_Accuracy)
mean(as.numeric(All_pred_Accuracy))
```
->Training_data 75%、Test_data 25%\
->跑20次，最佳0.4、最差0.1，平均0.27，可得知準確率偏低。\

父工作類別:\
```{r echo=FALSE}
#父工作類別
aov_result<-aov(gmeans~Fjob,data=student_data)
summary(aov_result)
```
->父親工作類別對於學生成績表現有差異。\
事後檢定:\
```{r echo=FALSE}
#事後檢定:想知道誰不一樣，Tukey可以同時滿足比較才不會一直損失信心水準
TukeyResult <- TukeyHSD(aov_result,conf.level = .99)
```
->從事教師職業和從事其他職業類型差異最大。\

畫圖:\
```{r echo=FALSE}
par(mfrow=c(1,1))
boxplot(student_data$gmeans~student_data$Fjob, col="lightblue",main="Fjob",ylab="")
plot(TukeyResult, las=2)

#盒形圖
Myboxplot_stu <- function(InXidx){
  boxplot(student_data[,InXidx]~student_data$Fjob,
          col=c(2,3,4,5,6),
          ylab = "",
          xlab = "",
          las=1, main=names(student_data)[InXidx])
}
par(mfrow=c(2, 2))
lapply(c(31:34),FUN = Myboxplot_stu)
```
\
->父親職業為教師相關對於學生成績表現最好。\
->父親從事其他類型的工作對於學生成績表現最差。\

knn分類預測:\
```{r echo=FALSE}
#分類
TrainFlag <- sample.split(student_data$Fjob,
                          SplitRatio = 0.75)
stu_train <- subset(student_data,TrainFlag==TRUE)
stu_test <- subset(student_data,TrainFlag==FALSE)

table(student_data$Fjob,TrainFlag)


NormalParam <- preProcess(stu_train[,31:34])
stu_train_scaleByTrain <- predict(NormalParam,stu_train[,31:34])
stu_test_scaleByTrain <- predict(NormalParam,stu_test[,31:34])

stu_Fjob_predict <- knn(train = stu_train_scaleByTrain,
                        test = stu_test_scaleByTrain,
                        cl = factor(stu_train[,10]),
                        k = 5,
                        prob = TRUE)

stu_test_ConMatrix <- table(stu_test$Fjob,stu_Fjob_predict)
stu_test_Accuracy <- sum(diag(stu_test_ConMatrix))/sum(stu_test_ConMatrix)  #對角/全部加總
#k-fold cross validation
foldflag <- createFolds(y = student_data$Fjob,
                        k=20)

All_pred_Accuracy <- lapply(foldflag,FUN = function(dataidx){
  fold_train <- student_data[-dataidx,]
  fold_test <- student_data[dataidx,]
  fold_pred <- knn(train = fold_train[,31:34],
                   test = fold_test[,31:34],
                   cl = fold_train[,10],
                   k = 5,
                   prob = TRUE)
  fold_ConMatrix <- table(fold_test[,10],fold_pred)
  fold_Accuracy <- sum(diag(fold_ConMatrix))/sum(fold_ConMatrix)
  
  return(fold_Accuracy)
}
)
All_pred_Accuracy
as.numeric(All_pred_Accuracy)
mean(as.numeric(All_pred_Accuracy))
```
->Training_data 75%、Test_data 25%\
->跑20次，最佳0.65、最差0.17，平均0.43，準確度較前者高。\
\

<font size=4><font color="blue">**小結** </font></font>\
1. 從二元類型欄位檢定可以看出性別&居住地對學生數學成績表現皆有影響:\
        ->男生高於女生、居住於城市高於鄉村\
2. 從類別型欄位檢定可以看出母親職業別為「健康護理相關」、父親為「教師」，對於學生成績表現最佳。\
3. 父親的職業別比起母親更容易影響學生成績。\
4. 接著畫出關聯性規則分析影響成績表現之組合。\
</div>

# 關聯性規則分析 {data-icon="fa-bar-chart"}
<div class="scrollable">
觀察資料分佈&轉換資料grade->level:\
```{r echo=FALSE}
####Assoiciation Rule####
#轉換資料grade->level
boxplot(student_data$gmeans, horizontal = TRUE, col="lightblue",main="gmeans")
glevel <- c()
grade_level <- function(InXidx){
  if(student_data[InXidx,34]<=5){
    glevel <- c(glevel, "level1")
  }else if(5<student_data[InXidx,34] && student_data[InXidx,34]<=10){
    glevel <- c(glevel, "level2")
  }else if(10<student_data[InXidx,34] && student_data[InXidx,34]<=15){
    glevel <- c(glevel, "level3")
  }else{
    glevel <- c(glevel, "level4")
  }
}
lg <- length(student_data$gmeans)
glevel <- sapply(c(1:lg),FUN = grade_level)
glevel
student_data <- cbind(student_data,glevel)
View(student_data)
```
->成績平均值分佈範圍為0\~20，主要集中在6\~14區間內，因為要區分成績表現，故level取:\
0\~5   (level1)\
6\~10  (level2)\
11\~15  (level3)\
16\~20  (level4)\
\
觀察資料分佈&轉換資料age->level:\
```{r echo=FALSE}
#轉換資料age->level
boxplot(student_data$age, horizontal = TRUE, col="lightblue",main="age")
agelevel <- c()
age_level <- function(InXidx){
  if(student_data[InXidx,3]<=17){
    agelevel <- c(agelevel, "15~17y")
  }else if(17<student_data[InXidx,3] && student_data[InXidx,3]<=19){
    agelevel <- c(agelevel, "18~19y")
  }else{
    agelevel <- c(agelevel, "20~22y")
  }
}
agelevel <- sapply(c(1:lg),FUN = age_level)
#length(agelevel)
agelevel
student_data <- cbind(student_data,agelevel)
View(student_data)
```
->年齡分佈範圍在15\~22，且多集中在1\6~18區間，因為想區分中學和大學生(大\~大二、大三\~大四)，故level取:\
15\~17歲\
18\~19歲\
20\~22歲\
\
觀察資料分佈&轉換資料absences->level:\
```{r echo=FALSE}
#轉換資料absences->level
#par(mfrow=c(1, 1))
boxplot(student_data$absences, horizontal = TRUE, col="lightblue",main="absences")
abslevel <- c()
abs_level <- function(InXidx){
  if(student_data[InXidx,30]<=3){
    abslevel <- c(abslevel, "0~3")
  }else if(3<student_data[InXidx,30] && student_data[InXidx,30]<=6){
    abslevel <- c(abslevel, "4~6")
  }else if(6<student_data[InXidx,30] && student_data[InXidx,30]<=10){
    abslevel <- c(abslevel, "7~10")
  }else{
    abslevel <- c(abslevel, "11up")
  }
}
abslevel <- sapply(c(1:lg),FUN = abs_level)
length(abslevel)
student_data <- cbind(student_data,abslevel)
View(student_data)
```
->缺席堂數雖區間為0~95，但資料集內最大值為75堂，且從中位數和Q1\~Q3來看，資料多集中在10以下，故level取:\
缺席0\~3堂\
缺席4\~6堂\
缺席7\~10堂\
缺席11堂以上\

整理資料:\
```{r echo=FALSE}
#rule-整理資料
student_data2 <- student_data[,c(1:2,4:29,35:37)]
View(student_data2)
for(x in 1:31){
  student_data2[,x] <- as.factor(student_data2[,x])
}
str(student_data2)
```
將所有變數轉成Factor型態，\
並去掉原先沒轉成區間的數值型欄位，加入轉換過的欄位，以便做關聯性規則分析。\
\
產生規則並畫圖:\
```{r echo=FALSE}
#rule
rules <- apriori(student_data2, 
                # min support & confidence, 最小規則長度(lhs+rhs)
                parameter = list(minlen=2, supp=0.3, conf=0.5),  
                appearance = list(default="lhs",
                                  rhs=c("glevel=level1", "glevel=level2", "glevel=level3", "glevel=level4") 
                                  # 右手邊顯示的特徵
                )
) 
#inspect(rules)
sort.rules <- sort(rules, by="lift")
inspect(sort.rules)
plot(sort.rules)
plot(head(sort(rules,
               by = "lift"),
          n=8),
     method = "graph",
     engine = "htmlwidget")
```
因support值取到0.2以下會有大於1000筆的規則，\
故取0.3，跑出8筆規則，lift值在1.15以上。\
且可觀察到規則大多指向level3(成績分佈在11\~15分)。\
\
從規則圖可以看出「過去課程失敗數量為0、沒有額外的教育支持、想接受高等教育和家中有網路」會使得學生成績表現較高。\
(因資料集成績多分佈在6\~14分內，level3為11\~15故得出此論點)\
\
產生glevel2的規則並畫圖:\
```{r echo=FALSE}
#rule->glevel2
rules <- apriori(student_data2, 
                 # min support & confidence, 最小規則長度(lhs+rhs)
                 parameter = list(minlen=2, supp=0.1, conf=0.5),  
                 appearance = list(default="lhs",
                                   rhs=c("glevel=level2") 
                                   # 右手邊顯示的特徵
                 )
) 
#inspect(rules)
sort.rules <- sort(rules, by="lift")
inspect(sort.rules)
plot(head(sort(rules,
               by = "lift"),
          n=8),
     method = "graph",
     engine = "htmlwidget")
plot(sort.rules)
```
support值取到0.1才有規則，跑出32筆，lift值在1.3以上。\
從規則圖可以看出「性別為女生、年齡為15\~17y、一週自主讀書時間較少(2\~5小時)和就讀GP學校」會使得學生成績表現較低。\
(因資料集成績多分佈在6\~14分，level2為6\~10分故得出此論點)。\
\
產生glevel1的規則:\
```{r echo=FALSE}
#rule->glevel1
rules <- apriori(student_data2, 
                 # min support & confidence, 最小規則長度(lhs+rhs)
                 parameter = list(minlen=2, supp=0.1, conf=0.5),  
                 appearance = list(default="lhs",
                                   rhs=c("glevel=level1") 
                                   # 右手邊顯示的特徵
                 )
) 
inspect(rules)
rules
```
規則數為0。\
產生glevel4的規則:\
```{r echo=FALSE}
#rule->glevel4
rules <- apriori(student_data2, 
                 # min support & confidence, 最小規則長度(lhs+rhs)
                 parameter = list(minlen=2, supp=0.1, conf=0.5),  
                 appearance = list(default="lhs",
                                   rhs=c("glevel=level4") 
                                   # 右手邊顯示的特徵
                 )
) 
inspect(rules)
rules
```
規則數為0。\
<font size=4><font color="blue">**小結** </font></font>\
1.  因成績在level1和level4的資料較少，且support值取到0.1仍找不出規則，故以成績分佈在level2\~3為主。\
2.  從前述規則可以看出「過去課程失敗數量為0、沒有額外的教育支持、想接受高等教育和家中有網路」會是成績表現較高之因素。\
3.  而「性別為女生、中學生(年齡為15\~17y)、一週自主讀書時間較少(2\~5小時)和就讀GP學校」會使得學生成績表現較低。\
\
</div>

# 結論 {data-icon="fa-hand-o-right"}
<font size=5>**結論**</font>\
<font color="blue">1.   **性別影響成績：**</font>女性在數學成績表現上較低。\
<font color="blue">2.   **家庭背景影響成績：**</font>家庭背景(父母親教育程度&職業)是影響學生數學成績表現的重要因素。\
<font color="blue">3.   **家長職業：**</font>家中有教師職業的父親可為學生成績帶來提升，推測可能為管教嚴且會教導小孩學習。\
<font color="blue">4.   **學生本身意願：**</font>學生本身想持續升學與家中有網路會提高學生成績，推測是因為學生自學興趣高且有網路資源可學習。\
<font color="blue">5.   **課程難度&年紀：**</font>自主學習時間少且年紀較低會使成績表現差，推測可能原因為教學內容對於低年級學生來說難度較高。\